臺灣高等法院臺中分院刑事判決
OOO年度上更一字第301號
上  訴  人  
即  被  告  趙俊智



選任辯護人  洪俊誠律師
上  訴  人  
即  被  告  林偉勝



上列上訴人因違反商業會計法等案件，不服臺灣臺中地方法院10
6年度訴字第2179號ＯＯ民國108年4月25日第一審判決（起訴案號
：臺灣臺中地方檢察署106年度偵字第17737號），提起上訴，本
院判決後，經最高法院發回更審，本院判決如下：
    主  文
原判決關於趙俊智、林偉勝部分撤銷。
趙俊智犯如附表四所示之罪，各處如附表四所示之刑及沒收。應
執行有期徒刑肆年。
林偉勝犯如附表五所示之罪，各處如附表五所示之刑及沒收。應
執行有期徒刑參年壹月。
    事  實
一、緣洪俊豪（所涉犯行，經原審判處罪刑，上訴後又撤回上訴
    而確定）、劉明賢（所涉犯行，業經原審判處罪刑確定）依
    其等已成年之社會、智識經驗，均可預見不熟識之人向其等
    借用名義擔任公司負責人，將可能遭人以該等公司名義開立
    不實之會計憑證藉以幫助他人逃漏稅捐，且其等無資力得以
    擔任公司負責人，更無實際經營公司之意願，詎趙俊智（綽
    號阿智）、林偉勝（綽號阿忠）與趙宏慶（所涉犯行，另案
    審理）、洪俊豪、劉明賢均明知趙慶有限公司（下稱趙慶公
    司）、劉明賢有限公司（下稱劉明賢公司）為虛設公司，無
    消費者在該二公司刷卡消費之事實，竟共同基於填製不實會
    計憑證及幫助他人逃漏稅捐之犯意聯絡，由趙俊智分別邀約
    趙宏慶、洪俊豪、劉明賢擔任公司登記負責人，並以每月不
    詳之代價僱用趙宏慶於民國99年12月27日起至100年10月19
    日止擔任址設臺中市○○區○○○路0段000巷00號1樓之趙慶公司
    之登記負責人，以每月新臺幣（下同）1萬元之代價，僱用
    洪俊豪於100年10月20日起至104年8月4日止擔任趙慶公司之
    登記負責人，以每月1萬元僱用劉明賢於101年1月11日起至1
    04年4月14日止擔任址設臺中市○○區○○路0段000號1樓之劉明
    賢公司之登記負責人，趙俊智則擔任趙慶公司與劉明賢公司
    之實際負責人。趙宏慶、洪俊豪、劉明賢分別為趙慶公司、
    劉明賢公司之登記負責人，依商業會計法第4條、稅捐稽徵
    法第47條第2項等規定均為商業負責人，負有據實製作商業
    會計憑證之義務，趙俊智另以每月2萬元之代價僱用林偉勝
    ，由林偉勝負責至銀行提領趙慶公司與劉明賢公司帳戶之款
    項、向業者收取信用卡簽帳單、代付款項等業務，並由趙俊
    智、林偉勝偕同洪俊豪、劉明賢至代辦業者處辦理變更公司
    負責人登記、公司設立登記，及偕同渠等至銀行辦理開戶後
    ，將趙慶公司與劉明賢公司之公司大小章、銀行存摺等資料
    交予趙俊智或林偉勝。趙俊智、林偉勝再分別以趙慶公司與
    劉明賢公司名義向財團法人聯合信用卡處理中心（下稱信用
    卡處理中心）申辦並分別取得如附表一所示之9台及10台刷
    卡機，再以約定手續費為刷卡簽帳單金額至少3%方式，將上
    開刷卡機出租予營業地址位在臺中市○○區○○路000號2樓至9
    樓之「甜蜜蜜視聽歌唱名店」、「龍亨視聽歌唱有限公司」
    、「海幻夜視聽歌唱有限公司」、「海中天視聽歌唱名店」
    、「風尚視聽歌唱名店」、「金蘋果視聽歌唱名店」、「金
    歡喜視聽歌唱名店」及「豪藝視聽歌唱有限公司」，及址設
    臺中市○區○○路0段000號（102年12月15日門牌整編前地址為
    臺中市○區○○路00號）之「十八度名店」等其他營業人使用
    ，嗣該等營業人之客戶持信用卡消費後，即登載在趙慶公司
    及劉明賢公司之消費簽帳單乙式三聯上，經持卡人簽名後，
    一聯交持卡人收執，其他二聯由該等營業人暫時保管，待趙
    俊智或林偉勝至該等營業人處，以刷卡簽帳單之金額扣除3％
    之費用收取後，將其中一聯送往信用卡處理中心請款，另一
    聯則作為趙慶公司及劉明賢公司之會計憑證，即以利用刷卡
    機將消費者在趙慶公司或劉明賢公司消費之不實事項登載於
    屬會計憑證之簽帳單之方式，分別以趙慶公司名義填製如附
    表二所示不實會計憑證4,718筆，金額共4,878萬9,032元，
    及以劉明賢公司名義填製如附表三所示之不實會計憑證4,42
    2筆，金額共4,960萬1,947元，足以生損害於主管機關對趙
    慶公司及劉明賢公司會計憑證監督管理之正確性，趙慶公司
    及劉明賢公司並因上開幫助他人逃漏稅而分別為財政部中區
    國稅局（下稱中區國稅局）核定補徵稅額242萬7,956元及23
    5萬663元，罰鍰364萬1,934元及352萬5,994元。
二、案經財政部中區國稅局報請臺灣臺中地方檢察署檢察官偵  
    查起訴。
    理  由
壹、證據能力部分：
一、本案證人王春才於東山稽徵所談話記錄稱：我是「海中天視
    聽歌唱名店」負責人的父親。顧客如有消費，據王明南（該
    店負責人）說是使用趙慶公司及劉明賢公司提供的刷卡機刷
    酒錢等語，核屬證人轉述聽聞他人所述之傳聞證據，非以其
    親自見聞之事實為基礎所為之陳述，應無證據能力。
二、又被告以外之人於檢察事務官、司法警察官或司法警察調查
    中所為之陳述，與審判中不符時，其先前之陳述具有較可信
    之特別情況，且為證明犯罪事實存否所必要者，得為證據，
    刑事訴訟法第159條之2亦定有明文。而該條之規定，被告以
    外之人於司法警察調查時所為之陳述，必具備「可信性」及
    「必要性」二要件，始例外得認有證據能力。此之「必要性
    」要件，必須該陳述之重要待證事實部分，與審判中之陳述
    有所不符，包括審判中改稱忘記、不知道等雖非完全相異，
    但實質內容已有不符者在內，且該審判外之陳述，必為證明
    犯罪之待證事實存在或不存在所不可或缺，二者兼備，始足
    當之。故此所謂「為證明犯罪存在存否所必要者」，既必須
    達不可或缺之程度，自係指就具體個案案情及相關卷證判斷
    ，為發現實質真實目的，認為除該項審判外之陳述外，已無
    從再就同一供述者，取得與上開審判外陳述相同供述內容，
    倘以其他證據代替，亦無從達到同一目的之情形而言。又本
    條所稱「先前之陳述具有較可信之特別情況」，係指被告以
    外之人先前於檢察事務官、司法警察官或司法警察調查中所
    為之陳述，與審判中不符，而從先前與審判中各個陳述之外
    部附隨環境或條件觀察比較，先前之陳述，較為自然可信而
    足以取代審判中之陳述者而言（最高法院95年度台上字第37
    47號判決意旨參照）。又所謂「與審判中不符」，並非僅指
    全部不符而言，凡部分不符，或審判期日行交互詰問時未經
    提問，致證人無從為陳述或為完整陳述等情形，均屬之，蓋
    法院既賦予訴訟當事人詰問證人之機會，其未加以詰問部分
    ，即可推定有意節省時間、勞費而不加以爭執，當無禁止法
    院在審酌「先前之陳述具有較可信之特別情況」後，採為證
    據之理。又所謂「具有較可信之特別情況」（即學理上所稱
    之『特信性』），係指其陳述係在特別可信為真實之情況下所
    為者而言，例如被告以外之人出於自然之發言、臨終前之陳
    述，或違反自己利益之陳述等特別情形均屬之。蓋被告以外
    之人在類此特別情況下所為之陳述，就通常而言，其虛偽之
    可能性偏低，可信之程度較高，若該項陳述為證明犯罪事實
    存否所必要，依上規定，自得構成傳聞法則之例外，而承認
    其證據能力（最高法院94年度台上字第5490號判決意旨參照
    ）。查證人王一心、梁秀春於東山稽徵所談話紀錄之陳述、
    證人張月娥於東山稽徵所談話記錄、檢察事務官詢問時之陳
    述、證人李益坤於檢察事務官詢問時之陳述，屬被告以外之
    人於審判外之言詞陳述，上訴人即被告（下稱被告）趙俊智
    之辯護人雖爭執其證據能力，然上開證人於法院審理時就本
    案重要情節所為證述，與其等上開陳述均有不符，然審酌上
    開證人對其等於東山稽徵所談話記錄、檢察事務官詢問時之
    陳述均未曾主張係出於非自由意志下所為，亦無證據證明詢
    問人有何不法取證情形，且渠等上開陳述時距離本案案發時
    間較近，較不可能受到人情關說或外在壓力影響，對於全案
    情節記憶復較為清析，又無被告等人在場之壓力，足認上開
    證人於東山稽徵所談話記錄、檢察事務官詢問時之陳述，客
    觀上顯然具有較可信之特別情況；且因上開證人於法院審理
    時或因時隔較久，記憶漏失致未能完整證述，或因受人情關
    說或被告在場壓力影響，無從再獲得其就事實之真實陳述，
    則其等於東山稽徵所談話記錄、檢察事務官詢問時之陳述，
    即為證明犯罪事實存否所必要，自具有證據能力，當得作為
    證據。
三、按被告以外之人於偵查中向檢察官所為陳述，除顯有不可信
    之情況者外，得為證據，刑事訴訟法第159條之1第2項定有
    明文。偵查中對被告以外之人（包括證人、鑑定人、告訴人
    、被害人及共同被告等）所為之偵查筆錄，或被告以外之人
    向檢察官所提之書面陳述，性質上均屬傳聞證據。惟現階段
    刑事訴訟法規定檢察官代表國家偵查犯罪、實施公訴，依法
    其有訊問被告、證人及鑑定人之權，證人、鑑定人且須具結
    ，而實務運作時，檢察官偵查中向被告以外之人所取得之陳
    述，原則上均能遵守法律規定，不致違法取供，其可信度極
    高，職是，被告以外之人前於偵查中已具結而為證述，除反
    對該項供述得具有證據能力之一方，已釋明「顯有不可信之
    情況」之理由外，不宜以該證人未能於審判中接受他造之反
    對詰問為由，即遽指該證人於偵查中之陳述不具證據能力。
    且所謂不可信性情況，法院應審酌被告以外之人於陳述時之
    外在環境及情況，例如：陳述時之心理狀況、有無受到外力
    干擾等，以為判斷之依據。又詰問權係指訴訟上當事人有在
    審判庭輪流盤問證人，以求發現真實，辨明供述證據真偽之
    權利，現行刑事訴訟法對於詰問制度之設計，以同法第166
    條以下規定之交互詰問為實踐，屬於人證調查證據法定程序
    之一環；與證據能力係指符合法律所規定之證據適格，而得
    成為證明犯罪事實存在與否之證據資格，性質上並非相同。
    偵查中檢察官為蒐集被告犯罪證據，訊問證人旨在確認被告
    嫌疑之有無及內容，與審判期日透過當事人之攻防，調查人
    證以認定事實之性質及目的，尚屬有別。偵查中訊問證人，
    法無明文必須傳喚被告使之得以在場，刑事訴訟法第248條
    第1項前段雖規定：「如被告在場者，被告得親自詰問」，
    事實上亦難期被告必有於偵查中行使詰問權之機會。此項未
    經被告詰問之被告以外之人於偵查中向檢察官所為之陳述，
    依刑事訴訟法第159條之1第2項規定，原則上屬於法律規定
    為有證據能力之傳聞證據，於例外顯有不可信之情況，始否
    定其得為證據。經查，證人李益坤於檢察官偵查中以證人之
    身分陳述，業經告以具結義務及偽證處罰後，於命證人朗讀
    結文後具結，其係於負擔偽證罪之處罰心理下證述，並以具
    結擔保其供述之真實性，亦無證據顯示係遭受強暴、脅迫、
    詐欺、利誘等外力干擾情形，或在影響上揭證人心理狀況致
    妨礙其自由陳述等顯不可信之情況下所為，上開證人未曾提
    及檢察官在偵查時有不法取供之情形，且該證人於原審審理
    時已到庭經交互詰問，依上說明，證人李益坤於檢察官偵訊
    時之證述，自有證據能力。
四、按被告以外之人於審判外之陳述，雖不符刑事訴訟法第159
    條之1至第159條之4等規定，而經當事人於審判程序同意作
    為證據，法院審酌該言詞陳述或書面陳述作成時之情況，認
    為適當者，亦得為證據。當事人、代理人或辯護人於法院調
    查證據時，知有刑事訴訟法第159條第1項不得為證據之情形
    ，而未於言詞辯論終結前聲明異議者，視為有前項之同意，
    刑事訴訟法第159條之5定有明文。該條文之立法意旨，在於
    確認當事人對於傳聞證據有處分權，得放棄反對詰問權，同
    意或擬制同意傳聞證據可作為證據，屬於證據傳聞性之解除
    行為，如法院認為適當，不論該傳聞證據是否具備刑事訴訟
    法第159條之1至第159條之4所定情形，均容許作為證據，不
    以未具備刑事訴訟法第159條之1至第159條之4所定情形為前
    提（最高法院104年度第3次刑事庭會議決議參照）。除上述
    證據資料外，本判決以下所引用被告以外之人於審判外之言
    詞及書面陳述，均未據檢察官、上訴人即被告（下稱被告）
    林偉勝、被告趙俊智及其辯護人於本院爭執證據能力，且於
    言詞辯論終結前亦未聲明異議，並經本院於審判期日依法踐
    行調查證據程序，依前揭說明，自均有證據能力。
五、刑事訴訟法第159 條至第159 條之5 有關傳聞法則之規定，
    乃對於被告以外之人於審判外之言詞或書面陳述之供述證據
    所為規範，至非供述證據之物證，或以科學、機械之方式，
    對於當時狀況所為忠實且正確之記錄，性質上並非供述證據
    ，均無傳聞法則規定之適用，如該非供述證據非出於違法取
    得，並已依法踐行調查程序，即不能謂無證據能力。本判決
    以下所引用之非供述證據，並無證據證明有出於違法取得之
    情形，復經本院依法踐行調查程序，應具有證據能力。
貳、實體部分：
一、訊據被告趙俊智、林偉勝均否認有何填製不實會計憑證、幫
    助逃漏稅等犯行，被告趙俊智辯稱：趙慶公司、劉明賢公司
    負責人不是我找來的，是洪俊豪自己來找我的，他說想設立
    公司，叫我找會計事務所辦理相關公司登記事宜，劉明賢也
    是洪俊豪找來的，我介紹會計師給他們認識，關於這兩家公
    司相關登記事宜，業務是透過我介紹辦理。兩家公司資金都
    在林偉勝身上，其非主謀云云；其選任辯護人為其辯稱：被
    告趙俊智只是介紹洪俊豪、劉明賢、會計師給被告林偉勝認
    識，還有介紹酒店讓他們接觸，之後所有事情都是林偉勝處
    理，被告趙俊智也因為毒品案件進入觀勒所觀勒，所有事情
    都是由被告林偉勝處理，林偉勝跟酒店業者間的金流都是林
    偉勝在操作，帳戶等資料均在林偉勝手上，被告趙俊智並不
    知悉，全部責任應由林偉勝負責等語；被告林偉勝則辯稱：
    我是受僱於趙俊智，他叫我收酒店的簽帳單，每個月只有2
    萬元報酬云云。經查：
  ㈠被告趙俊智綽號為「阿智」，其有介紹被告林偉勝與酒店者
    認識，也有設立趙慶公司、劉明賢公司，且有聲請刷卡機給
    其他業者使用、有參與本案行為，被告林偉勝綽號為「阿忠
    」，受僱於被告趙俊智，聽從趙俊智指示將現金交予酒店業
    者並換取刷卡單等事實，業據被告2人於偵查及本院前審坦
    承在卷，核與證人即記帳士王一心於東山稽徵所談話紀錄及
    原審審理時；證人即甜蜜蜜視聽歌唱名店會計梁秀春於東山
    稽徵所談話紀錄時；證人即風尚視聽歌唱名店負責人張月娥
    於東山稽徵所談話紀錄時、檢察事務官詢問及原審審理時、
    證人即十八度名店員工李益坤於檢察事務官詢問、偵訊及原
    審審理時證述之主要情節大致相符（見移送告發卷一第91-9
    3頁、第160-161頁、第183-184頁，他字卷一第76-77頁、第
    83-84頁、第85頁反面-87頁，原審卷第OOO頁反面-112頁反
    面、第141頁反面-147頁、第152頁反面-157頁）。又同案被
    告趙宏慶於99年12月27日起至100年10月19日止擔任趙慶公
    司之登記負責人，同案被告洪俊豪自100年10月20日起至104
    年8月4日止擔任趙慶公司登記負責人，同案被告劉明賢自10
    1年1月11日起至104年4月14日止擔任劉明賢公司登記負責人
    ；而劉明賢公司（商店代號：0000000000）之登記地址在臺
    中市○○區○○路0段000號1樓；趙慶公司（商店代號：0000000
    000、0000000000）之登記地址在臺中市○○區○○路○路0段000
    巷00號1樓；又趙慶公司自100年1月至101年2月間，信用卡
    交易金額總計為48,789,032元，特約商店代號為「00000000
    00」、「0000000000」；劉明賢公司自101年1月至102年1月
    間信用卡交易金額總計49,601,947元，特約商店代號為「00
    00000000」等節，有營業稅籍資料、趙慶公司申請設立登記
    營業稅稅籍資料查詢作業列印（見移送告發卷一第13頁）、
    劉明賢公司申請設立登記資料（見移送告發卷一第17頁）、
    劉明賢公司股東明細查詢列印（見移送告發卷一第9-12、15
    -18頁）、財政部臺灣省中區國稅局統一發票購票證領用書
    （見移送告發卷一第76頁正反面）、財團法人聯合信用卡處
    理中心103年11月7日聯卡商管字第1030001414號函、103年1
    2月27日聯卡商管字第1030001626號函及所檢附劉明賢公司
    特約商店資料表、104年1月28日聯卡商管字第1040000106號
    函及所檢附趙慶公司特約商店資料表（見移送告發卷一第11
    7-121頁）、趙慶公司與劉明賢公司信用卡總項資料清單（
    見移送告發卷一第99-101頁）、財團法人聯合信用卡處理中
    心104年9月9日聯卡風管字第1040000953號函（見移送告發
    卷一第139頁）、趙慶公司變更登記表（見移送告發卷一第2
    42-243頁）、財政部中區國稅局106年6月2日中區國稅東山
    銷售字第1060552543號函暨所檢附「趙慶有限公司及劉明賢
    有限公司100-102年刷卡機供他人使用刷卡金額、筆數統計
    表」（見他字卷一第136-137頁）等在卷可稽，是上開事實
    首堪認定。
  ㈡於100 年至102 年2 月間，址設臺中市○○路000 號之營業人
    有「甜蜜蜜視聽歌唱名店」、「龍亨視聽歌唱有限公司」、
    「海幻夜視聽歌唱有限公司」、「海中天視聽歌唱名店」、
    「風尚視聽歌唱名店」、「金蘋果視聽歌唱名店」、「金歡
    喜視聽歌唱名店」及「豪藝視聽歌唱有限公司」等商家，此
    有100 年至102 年2 月設籍臺中市○○路000 號之營業人彙整
    表及臺中市政府經濟發展局OOO年12月18日中市經商字第OOO
    0000000號函附公司登記資料在卷可參（見移送告發卷一第1
    06頁、本院上更一卷第167至200頁）。又「劉明賢公司」（
    商店代號：0000000000）於101年2月8日起之信用卡刷卡機
    裝機地址在臺中市○區○○路000 號2 至9 樓、「趙慶公司」
    （商店代號：0000000000、0000000000）於100年1月17日或
    100年4月11日起之信用卡刷卡機裝機地址則在臺中市○○路00
    0 號2 樓、4 樓至9 樓及臺中市○○路00號之上開視聽歌唱名
    店；劉明賢公司及趙慶公司向聯合信用卡處理中心申辦之端
    末機代號分別如附表一所示，有財團法人聯合信用卡處理中
    心103年11月7日聯卡商管字第1030001414號函（見移送告發
    卷一第117頁）、103年12月27日聯卡商管字第1030001626號
    函及所檢附之劉明賢公司特約商店資料表（見移送告發卷一
    第118頁正反面）、104年1月28日聯卡商管字第1040000106
    號函及所檢附之趙慶公司特約商店資料表（見移送告發卷一
    第120-121頁）、財團法人聯合信用卡中心104年7月22日聯
    卡風管字第1040000769號函檢附趙慶公司簽帳端末機安裝使
    用測試驗收單、劉明賢公司簽帳端末機安裝使用測試驗收單
    （見移送告發卷一第123至126頁反面）、財團法人聯合信用
    卡處理中心104年8月7日聯卡風管字第1040000870號函檢附
    劉明賢公司、趙慶公司特約商店信用卡刷卡機安裝地點照片
    （見移送告發卷一第128至137頁反面）在卷可稽。另趙慶公
    司自100 年1 月至101 年2 月間，信用卡交易金額總計為48
    ,789,032元，特約商店代號為「0000000000」、「00000000
    00」；劉明賢公司自101 年1 月至102 年1 月間信用卡交易
    金額總計49,601,947元，特約商店代號為「0000000000」等
    節，亦有財團法人聯合信用卡處理中心104年9月9日聯卡風
    管字第1040000953號函（見移送告發卷一第139頁正反面）
    、趙慶公司與劉明賢公司信用卡總項資料清單附卷可證，上
    開資料均可證明趙慶公司及劉明賢公司確有將所申辦之刷卡
    機，裝設在臺中市○○路000號2樓至9樓及臺中市○○路00號之
    上開視聽歌唱名店，且上開刷卡機均有刷卡交易之事實。再
    者，趙慶公司及劉明賢公司以本案事實欄所載方式幫助「十
    八度名店」及其他營業人逃漏營業稅之核定稅額及罰鍰金額
    ，分別如事實欄所載，且趙慶公司及劉明賢公司均尚未繳納
    ；其中趙慶公司及劉明賢公司幫助營業人「十八度名店」逃
    漏之營業稅金額為394,494元，幫助營業人「風尚視聽歌唱
    名店」等店家部分，因刷卡機設置於各樓層，無法分辨個別
    使用店家及交易金額，無法單獨列出逃漏之營業稅金額，而
    趙慶公司及劉明賢公司幫助址設臺中市○區○○路000號2至9樓
    之營業人即「風尚視聽歌唱名店」及其他營業人逃漏之營業
    稅總額為4,290,790元等節，有財政部中區國稅局106年5月1
    0日中區國稅東山銷售字第1060552305號函（見他字卷一第1
    34-135頁）、財政部中區國稅局東山稽徵所108年1月9日中
    區國稅東山銷售字第1080550121號函（見原審第164頁）、1
    08年1月24日中區國稅東山銷售字第1081550498號函附卷可
    考（見原審卷第167頁），此部分事實亦堪認定。
  ㈢被告2人雖分別以前詞置辯，然查：
  ⒈被告趙俊智係前往證人王一心之事務所辦理趙慶公司變更負
    責人登記及辦理劉明賢公司設立登記事宜之人，且上開登記
    之相關資料亦由被告趙俊智交付予證人王一心，登記費用、
    營業稅金等費用均係由被告趙俊智交付等情，業據證人王一
    心於東山稽徵所談話紀錄中陳稱：100年10月間綽號「阿志
    」（該談話紀錄記載「阿志」或「阿智」僅為音譯，故以下
    均載為「阿智」）帶洪俊豪至事務所辦理趙慶公司變更負責
    人登記，變更登記的費用是「阿智」付的，趙慶公司變更負
    責人後，統一發票等帳證資料是向「阿智」收取的，營業稅
    稅金是「阿智」交付的。101年1月間，「阿智」帶劉明賢至
    事務所辦理劉明賢公司營業登記，是「阿智」至事務所交付
    設立登記資料，若有帳務、申報處理等問題，會與「阿智」
    聯絡，「阿智」的電話是0000000000號等語明確（見移送告
    發卷一第91-93頁）。證人王一心於原審審理時再證稱：趙
    俊智帶林偉勝到我的事務所辦理公司營業登記，趙俊智有來
    我的事務所1、2次，我到營業登記的公司現場，趙俊智跟林
    偉勝都在等語（見原審卷第OOO頁反面-112頁反面）。又查
    上開0000000000號門號之申辦人確實為被告趙俊智，此有台
    灣大哥大股份有限公司基本資料查詢在卷可參（見移送告發
    卷一第97頁反面），與證人王一心所證稱0000000000號為被
    告趙俊智之電話等情一致，足見其上開所證並非無據。雖證
    人王一心於原審審理時另證稱：阿智是林偉勝，趙慶公司、
    劉明賢公司都是由林偉勝來接洽，辦理營業登記費用是向林
    偉勝收取，申辦公司登記過程中，沒有跟趙俊智聯絡云云，
    然此與其前開於東山稽徵所談話紀錄時所述已非一致，且被
    告趙俊智於本院已坦承其綽號為「阿智」，是證人王一心於
    東山稽徵所談話紀錄時之陳述，相較於其於原審審理時所述
    ，應較為可信。且證人王一心於原審審理時亦證稱：我在東
    山稽徵所談話紀錄時有陳述「阿智大約172公分、年紀30-40
    歲，身體粗壯手上有刺青」，阿智就是被告趙俊智等語（見
    原審卷第108頁正反面），亦可證明其所證稱之「阿智」即
    為被告趙俊智無誤。證人王一心於東山稽徵所談話紀錄中證
    稱係由被告趙俊智帶洪俊豪、劉明賢一同至事務所辦理趙慶
    公司變更負責人登記及劉明賢公司營業登記事項，相關資料
    均係由被告趙俊智交付，趙慶公司變更負責人登記之費用亦
    由被告趙俊智給付，可見被告趙俊智確有參與甚至主導趙慶
    公司變更負責人登記，及劉明賢公司營業登記之申辦過程。
　⒉再參酌本案「十八度名店」、「風尚視聽歌唱名店」等營業
    人之證述如下：
　①證人梁秀春於東山稽徵所談話紀錄時證稱：我是「甜蜜蜜視
    聽歌唱名店」的會計，本店經營特種視唱、視聽中心。顧客
    可以刷卡或付現，本店100年至102年2月間的刷卡機是由綽
    號阿智或阿忠之人所提供，刷卡金額3％-6％為費用，刷卡單
    是結算後由阿智取走等語（見移送告發卷一第160-161頁）
    。
  ②證人張月娥於東山稽徵所談話紀錄中證稱：我有通知阿智表
    示為何100年至102年2月間會使用風尚視聽名店之營業地址
    為刷卡機申裝地址，阿智稱會想解決的辦法，阿智的聯絡電
    話是0000000000號等語（見移送告發卷一第000 -000頁）；
    於檢察事務官詢問時證稱：我是風尚視聽名店的負責人，我
    自己向何勤麒及馬自強租房子，我在那邊開業。林偉勝跟趙
    俊智都有在我們那棟出入，大家都叫林偉勝為阿忠，叫趙俊
    智為阿智。我有打電話給阿智，問他為何店裡會有他們的刷
    卡記錄，阿智說他有來照相，他說他再想辦法等語（見他字
    卷一第76-77頁）；於原審審理時再證稱：風尚視聽名店的
    消費在之前有刷卡的方式，我在國稅局有說刷卡機是由阿智
    提供借用，阿忠來收簽帳單，現場結算付款，我當時說的阿
    智就是趙俊智，我知道趙俊智及林偉勝是我們店家處理刷卡
    的人，如果找不到林偉勝就會找趙俊智，來收錢的人是林偉
    勝，大家都叫他阿忠等語（見原審卷第141頁反面-147頁）
    。
  ③證人李益坤於檢察事務官詢問時證稱：我從100年擔任十八度
    名店的員工，阿智的電話是0000000000，阿忠的電話是0000
    000000，當時刷卡機借我們的時候，留的就是這兩支電話。
    我在國稅局中表示「有人介紹提供刷卡機給十八度名店使用
    ，顧客刷卡金額的3％，每月以在十八度名店付現方式結算刷
    卡單，付給阿智或阿忠，一開始是阿智來招攬的」這是正確
    的等語（見他字卷一第83-84頁）；於檢察官訊問時證稱：
    我從100年開始擔任十八度名店的員工。客人買酒的地方在
    十八度名店，刷卡的地點也是在十八度名店用阿智提供的刷
    卡機刷卡，十八度名店是付3％的刷卡金給阿智、阿忠，刷卡
    後會有簽收單，十八度名店員工會保留簽收單跟阿智、阿忠
    換錢，簽收單都交給阿智，十八度名店在100年至101年2月
    間確實沒有開立發票也沒有申報營業稅等語（見他字卷一第
    85頁反面-87頁）。證人李益坤於原審審理時再證稱：我是
    負責白天班，阿智或阿忠的電話有記在公司的電話簿，刷卡
    機有問題的就打給阿智或阿忠的電話。我之前在檢察事務官
    及檢察官訊問時都有照實講，沒有故意要去陷害別人等語（
    見原審卷第152反面-157頁）。
  ④證人梁秀春於本院審理到庭雖證稱：沒有見過被告趙俊智，
    不知道當時刷卡機是誰提供的，不知道誰是阿智云云（見本
    院上更一卷第247、248、250頁），然又證稱：太久了忘記
    了，不太記得了等語（見同卷第248、249、254頁），其前
    後證述不一，可信性自有可疑。且衡諸證人於本院審理時到
    庭作證距離其任職「甜蜜蜜視聽歌唱店」之會計時已相隔多
    年，自會因時間之經過而記憶模糊，是其前開證述尚難據為
    有利被告等人之認定。而針對證人梁秀春於東山稽徵所談話
    紀錄時所為之證述，證人梁秀春於本院審理時證稱：其所言
    是實在的，伊有親自接觸過「阿智」或「阿忠」來收相關單
    據，才會如此回答等語（見本院上更一卷第251、254頁），
    審酌證人梁秀春於東山稽徵所談話時因距離案發當時較近，
    其本案相關情節記憶較為清楚，且係其親身經歷之事實，是
    以證人梁秀春於東山稽徵所談話時證述其店家所使用之刷卡
    機係由被告趙俊智或被告林偉勝所提供等情，自較為可信。
    再者，依證人張月娥上開所證，其曾經打電話詢問被告趙俊
    智問為何100年至102年2月間會使用風尚視聽名店之營業地
    址為刷卡機申裝地址，則若被告趙俊智並非與各該營業人接
    洽刷卡機事宜之人，證人張月娥何以會就此事聯繫被告趙俊
    智？雖證人張月娥於原審審理時曾證稱：裝刷卡機的人是林
    偉勝，我們沒有跟趙俊智聯絡刷卡的事情云云（見原審卷第
    140頁反面、第143頁），然證人張月娥此部分陳述當時，被
    告趙俊智及被告林偉勝均同時在庭，經檢察官詢問證人張月
    娥是否因此感到壓力、能否自由陳述，證人張月娥則陳稱「
    我血壓上升」等語（見原審卷第143頁反面），是證人張月
    娥此部分所為之證述是否確屬實情，非無疑問，其因被告趙
    俊智及林偉勝在庭，不無可能因不想生事而為避重就輕甚至
    隱匿部分事實之陳述，自難以此為對被告趙俊智有利之認定
    。再就證人李益坤部分，證人李益坤證述初係由阿智來招攬
    出租刷卡機，刷卡機也是由阿智所提供，其後並由阿智、阿
    忠接洽刷卡單結算事宜，十八度名店則藉此未依法繳納營業
    稅，益徵被告趙俊智辯稱與酒店業者接洽時都他人在處理云
    云，顯與客觀事實不符，難以採信。雖證人李益坤於原審審
    理時曾證稱：晚上的幹部說是跟阿智借刷卡機，我沒有接觸
    刷卡業務，我不認識趙俊智及林偉勝，是店裡面工作銜接下
    來都講刷卡的業務找阿智、阿忠云云，然此與其上開於檢察
    事務官詢問及檢察官訊問時所證述內容顯不一致，且證人李
    益坤雖稱係店裡晚班的人所述云云，然卻無法指出究竟是哪
    一位晚班工作人員，僅空言推稱：名字我不知道，都叫外號
    而已，八大行業上班的人都來來去去云云（見原審卷第150
    頁），所言自有瑕疵可指。況證人李益坤證稱其前於檢察事
    務官詢問及檢察官訊問時所述都是實在，復觀之上開劉明賢
    公司及趙慶公司之特約商店資料表所載（見移送告發卷一第
    118頁反面、第124、125頁），聯絡人均載明為「趙俊智」
    ，聯絡手機電話亦為被告趙俊智所申辦之0000000000號或00
    00000000號，則若被告趙俊智對上述劉明賢公司及趙慶公司
    申裝刷卡機及交易等情毫無所悉、並未參與，何以會以其為
    聯絡人？可見證人李益坤事後改稱：晚上的幹部說是跟阿智
    借刷卡機，我沒有接觸刷卡業務，我不認識趙俊智及林偉勝
    ，是店裡面銜接下來都講刷卡的業務找阿智、阿忠云云，係
    迴護被告趙俊智、林偉勝之詞，不足採信。
　⒊就被告趙俊智本案犯行部分，並有以下同案被告洪俊豪、劉
    明賢及被告林偉勝之證述可資佐證：
　①同案被告洪俊豪於檢察官訊問時陳稱：我都叫劉明賢為阿賢
    ，趙俊智為阿智，林偉勝為阿忠。阿智找我當趙慶公司的負
    責人，我後來有同意，我擔任負責人有代價，是阿智或阿忠
    拿現金給我等語（見他字卷一第118頁反面-119頁反面）；
    於原審審理時證稱：趙俊智叫我先用我的名字當趙慶公司的
    負責人，趙俊智叫我去王一心會計師事務所辦公司行號，王
    一心有說費用是趙俊智跟林偉勝付的。辦完公司行號就接到
    趙俊智的電話，跟會計師去稅捐處簽名，我到稅捐處的時候
    ，趙俊智跟林偉勝及王一心都已經在門口等我，簽完名之後
    ，趙俊智跟林偉勝帶我去高雄銀行開戶。後來有約在ＯＯ路的
    全家便利商店，趙俊智或林偉勝拿了2次1萬元給我，1萬元
    是趙俊智請我當趙慶公司負責人時要給我的代價，我擔任趙
    慶公司的負責人，因而領了2次1萬元的報酬等語（見原審卷
    第191頁反面-198頁）。
　②同案被告劉明賢於原審審理時證稱：洪俊豪介紹我認識趙俊
    智及林偉勝，趙俊智就是阿智，林偉勝是阿忠，擔任公司負
    責人的事，我跟趙俊智接觸過好幾次，第1次是在7-11便利
    商店，是談公司登記的事情，再來是在國稅局及臺中銀行都
    有接觸。林偉勝說擔任劉明賢公司負責人可以獲得每月1萬
    元，我總共拿了12到13個月的1萬元，林偉勝拿錢給我，趙
    俊智也有拿錢給我。趙俊智跟林偉勝都有跟我談論以我的名
    義開公司的事情，我有去國稅局辦理公司登記，還有去臺中
    銀行開戶，去國稅局辦公司登記及去臺中銀行開戶的時候，
    趙俊智跟林偉勝都有去，開完戶之後，存摺及印章是交給林
    偉勝，但實際上公司大小章是誰在保管我不清楚等語（見原
    審卷第198頁反面-201頁）。
  ③被告林偉勝於檢察官訊問時證稱：趙俊智有拿1支電話給我使
    用。趙俊智的綽號是阿智，我的綽號是阿忠。我認識「阿賢
    」，是趙俊智要我幫劉明賢公司付租金，幫忙轉帳，阿賢就
    是劉明賢，劉明賢公司的台中商銀信用卡刷卡存摺是趙俊智
    交給我的，每日提領完現金當日拿到旅順路2段167號交給趙
    俊智。趙慶公司的部分有時候也是我去領錢的，劉明賢公司
    及趙慶公司的帳戶存摺及印章都是趙俊智交給我的。趙俊智
    是從趙慶公司設立時開始雇用我的，是經由洪俊豪介紹，要
    我幫忙趙俊智去ＯＯ路跟ＯＯ路路口那邊的店家拿信用卡刷卡單
    ，那裡整棟都是酒店，趙俊智每月會給我2萬元，酒店的業
    務都是趙俊智在處理的，趙俊智有抽成，趙俊智叫我去十八
    度名店收信用卡簽單，十八度名店客戶刷卡金額的3％會付給
    我或趙俊智，店家會保留簽單與我或趙俊智核對，付完錢才
    把簽單交給我或趙俊智，我收到簽單後是交給趙俊智。劉明
    賢公司申請的刷卡機，101年的時候是放在民ＯＯOOO號及ＯＯ路
    OO號的十八度名店，以我負責收單的店家數來確認的話，劉
    明賢公司共申辦10台刷卡機，趙慶公司共申辦9台刷卡機，
    我幫趙俊智做事的時間是2年等語（見他字卷一第100-102頁
    反面）。被告林偉勝於原審審理時另證稱：我有陪趙俊智去
    找洪俊豪及劉明賢辦公司登記，也有陪他們去銀行開戶。趙
    俊智叫我幫他換刷卡單、跑銀行，銀行的存摺是趙俊智拿給
    我的，我領完趙慶公司及劉明賢公司帳戶的錢都是交回去給
    趙俊智，領完的錢還有公司帳戶存摺都是交給趙俊智。我幫
    趙慶公司及劉明賢公司收單、換單、領錢、收錢，趙俊智1
    個月給我2萬元，趙俊智是拿現金給我。我印象中我有去過Ｏ
    Ｏ路及ＯＯ路收信用卡帳單，我有去過「甜蜜蜜視聽歌唱名店
    」收信用卡帳單，我去ＯＯ路OOO號的店家換單時要跟他們結
    算，趙俊智跟我說要跟店家收刷卡金額3％至4％的費用，我收
    到的3％-4％的費用也是交給趙俊智，趙慶公司的刷卡機有放
    在ＯＯ路OOO號，劉明賢公司的刷卡機放在ＯＯ路OOO號的酒店還
    有ＯＯ路OO號這些店家，酒店業者是趙俊智去接洽的，趙俊智
    好像有拿一支0000000000號的電話給我使用。我跟趙俊智都
    有拿錢給劉明賢，錢是趙俊智拿給我的。趙俊智是在趙慶公
    司設立時就開始僱用我等語（見原審卷第201頁反面-206頁
    反面）。
  ④同案被告洪俊豪證述被告趙俊智以每月1萬元之代價，邀約其
    擔任趙慶公司之負責人，且由被告趙俊智或林偉勝交付該報
    酬。再依同案被告劉明賢上開所述，被告趙俊智及林偉勝均
    有與其談論關於以其名義擔任劉明賢公司登記負責人之事，
    被告趙俊智及林偉勝2人更皆有陪同劉明賢前往國稅局辦理
    劉明賢公司登記及至銀行辦理開戶事宜，並由其2人交付每
    月1萬元之報酬予劉明賢，可見被告趙俊智有實際參與甚至
    主導以每月1萬元之代價，僱請同案被告劉明賢擔任劉明賢
    公司負責人之事；且劉明賢上開證稱被告趙俊智、林偉勝有
    交付每月1萬元的報酬乙節，亦與被告林偉勝於原審審理時
    所稱：我跟趙俊智拿錢給劉明賢，是付給人頭的薪水等語一
    致（見原審卷第204頁反面），益徵同案被告劉明賢此部分
    所述並非無據，則被告趙俊智辯稱其不知情，事情都是林偉
    勝去處理云云，顯為卸責之詞，無可採信。又被告林偉勝證
    述其負責幫忙被告趙俊智領取趙慶公司及劉明賢公司帳戶之
    款項，所提領之款項及帳戶之存摺等物均交給被告趙俊智，
    被告趙俊智亦指示其至ＯＯ路及ＯＯ路店家收取信用卡之刷卡單
    ，並依其指示收取費用；另依證人梁秀春所證：刷卡機是由
    綽號阿智或阿忠之人所提供，刷卡金額3％-6％為費用，刷卡
    單是結算後由阿智取走等語；證人李益坤所證：十八度名店
    是付3％的刷卡金給阿智、阿忠等語；及被告林偉勝所證：趙
    俊智跟我說要跟店家收刷卡金額3％至4％的費用，我收到的3％
    -4％的費用也是交給趙俊智等語，及趙慶公司、劉明賢公司
    申請裝設之刷卡機確均裝設於上址之視聽歌唱名店，且安裝
    使用測試驗收單均載明聯絡人為被告趙俊智，此觀諸卷附財
    團法人聯合信用卡中心104年7月22日聯卡風管字第10400007
    69號函檢附趙慶公司簽帳端末機安裝使用測試驗收單、劉明
    賢公司簽帳端末機安裝使用測試驗收單（見移送告發卷一第
    123至126頁反面）、財團法人聯合信用卡處理中心104年8月
    7日聯卡風管字第1040000870號函檢附劉明賢公司、趙慶公
    司特約商店信用卡刷卡機安裝地點照片（見移送告發卷一第
    128至137頁反面）即明，均可證明被告趙俊智確有參與且主
    導將趙慶公司及劉明賢公司所申辦之刷卡機出租予本案十八
    度名店等其他營業人使用，並由其或委由被告林偉勝前往收
    取刷卡單及費用，且所收取之費用至少為刷卡金額的3%（依
    罪疑惟輕，本院認費用為刷卡金額之3%）。是被告趙俊智或
    辯稱不知獲利為何，或辯稱利潤只有1%云云，顯不足採信。
　⑤被告趙俊智於檢察事務官詢問時亦供稱：我的綽號是「阿智
    」，0000000000號是我的電話。林偉勝的綽號是「阿忠」。
    本案移送卷內的特約商店資料表，這些表格應該是我跟負責
    人一起去的。我每月有給林偉勝2萬元，酒店方面是我接洽
    的，林偉勝從酒店業者收回來的刷卡簽帳單有交給我。趙慶
    公司的登記費用1萬元是我付給王一心的等語（見他字卷一
    第130-132頁反面），亦自承其綽號是「阿智」，且有接洽
    酒店業者，並有收取被告林偉勝所收回之刷卡簽帳單，此與
    被告林偉勝所供稱大致上一致。被告趙俊智既坦承負責接洽
    酒店業者，亦徵其事後辯稱酒店業者都是他人在處理，沒有
    雇用被告林偉勝云云，並非實在。
　⒋又被告趙俊智係於101年5月15日入勒戒處所執行觀察、勒戒
    ，迄至101年6月28日因無繼續施用傾向而出所乙節，有被告
    趙俊智之臺灣高等法院被告前案紀錄表可參。然查，被告林
    偉勝於原審審理時供稱：趙俊智去觀察、勒戒的這段期間，
    我還是有去收信用卡刷卡簽帳單，收的錢先放在我這邊，等
    趙俊智回來之後我就拿給他等語（見原審卷第217頁反面）
    。是被告趙俊智雖有入所執行觀察、勒戒之事實，然時間為
    101年5月15日至101年6月28日，僅短短1個多月，且被告林
    偉勝陳稱該段期間仍繼續至酒店業者處收取刷卡單及費用，
    待被告趙俊智回來之後再拿給被告趙俊智，亦與常理相符，
    而被告趙俊智上開自承其每月給付被告林偉勝2萬元之報酬
    乙節，核與被告林偉勝供稱：趙俊智每月給其2萬元等語一
    致，可見被告林偉勝該段期間確仍受雇於被告趙俊智，被告
    趙俊智於此段期間仍與被告林偉勝有犯意聯絡及行為分擔無
    訛。被告趙俊智辯稱：當時我有施用海洛因的習慣，不久之
    後我就勒戒，其他的事情都是他們自己去處理云云，顯係卸
    責之詞，亦不足採信。
　⒌依照一般社會經驗，公司行號之實際經營者多以自己或親友
    之名義擔任負責人，以確保公司營運之主導權；反之，以不
    具有企業經營能力且毫無信任基礎之陌生人充作人頭負責人
    ，可以想見其目的，若非為設立虛設行號藉以逃漏稅捐，則
    極可能係為從事其他財產犯罪，藉此躲避相關民、刑事責任
    。綜合以上事證，可知同案被告趙宏慶、洪俊豪、劉明賢均
    係被告趙俊智以給付對價方式找來當人頭，擔任趙慶公司或
    劉明賢公司之登記負責人，再以趙慶公司、劉明賢公司名義
    申辦刷卡機，提供上開十八度名店等視聽歌唱業者使用，以
    牟取財產利益。渠等自預見被告趙俊智虛設公司，從事違法
    行為，且衡以被告林偉勝於本案案發時為成年人，自陳具有
    高職畢業之學歷（見原審卷第218頁反面），對此自難諉為
    不知。而如前所述，於洪俊豪及劉明賢前往稅捐單位辦理公
    司登記或至銀行辦理公司開戶事宜時，被告林偉勝均同在場
    ，且其亦有將洪俊豪、劉明賢擔任人頭負責人之報酬交予洪
    俊豪及劉明賢，其後，被告林偉勝更依照被告趙俊智之指示
    ，前往十八度名店等視聽歌唱名店收取信用卡刷卡單，而該
    刷卡單均非趙慶公司或劉明賢公司之實際交易，佐以被告林
    偉勝於原審審理時亦供稱：洪俊豪及劉明賢出來當公司人頭
    負責人的目的，就是要申辦刷卡機讓那些公司去刷等語（見
    原審卷第204頁），自承其本案係將趙慶公司及劉明賢公司
    所申辦之刷卡機出租予其他營業人使用，及上開視聽歌唱名
    店均非被告等獨自或與他人投資，亦據被告趙俊智、林偉勝
    於本院審理時供述明確（見本院上更一卷第420頁），堪認
    被告趙俊智、林偉勝與同案被告趙宏慶、洪俊豪、劉明賢均
    知悉趙慶公司、劉明賢公司係虛設公司無消費者在該二公司
    刷卡消費之事實，竟以上開方式，將所取得之信用卡刷卡機
    提供給上開視聽歌唱業者使用，共同利用信用卡刷卡機虛偽
    記載消費者在趙慶公司、劉明賢公司刷卡消費金額於充作趙
    慶公司、劉明賢公司會計憑證之刷卡單，幫助上開十八度名
    店等營業人逃漏營業稅，顯然被告趙俊智、林偉勝與同案被
    告趙宏慶、洪俊豪、劉明賢等人主觀上具有填製不實會計憑
    證及幫助他人逃漏稅捐之犯意，亦堪認定。
　⒍卷附被告林偉勝設於台中商銀帳戶之交易明細表（見他289號
    卷一第50至52頁）固顯示自100年1月1日迄102年12月31日
    有多筆存入金額，且其上有註記「薪資」或「趙慶」等語，
　　然上開註記係依據存款憑條之內容而為記載，此有台中商銀
    110年3月11日中業執字第1100005730號函附42張存款憑條影
    本可參（見本院上更一卷第307至353頁）。而上開存款憑條
    全部係由被告林偉勝所填寫，亦據被告林偉勝於本院準備程
    序供明在卷（見同上卷第372頁），顯然上開存入被告林偉
    勝台中商銀帳戶之金額並非係由趙慶公司或劉明賢公司帳戶
    轉存入之薪資。況被告林偉勝已供稱其受僱於被告趙俊智，
    被告趙俊智每月給其2萬元報酬乙節，核與被告趙俊智所述
    其每月給被告林偉勝2萬元報酬相符，堪認被告林偉勝受僱
    於被告趙俊智期間每月薪資應為2萬元無訛。則上開帳戶交
    易明細表之記載難據為被告林偉勝每月薪資之認定。
　⒎至於被告林偉勝於本院前審聲請向法務務○○○○○○○○調取被告
    趙俊智於101年5月15日起迄101年6月28日止在法務部○○○○○○
    ○○觀察勒戒期間之接見及寄物相關資料，經本院依其聲請函
    調，據覆：該期間僅有於101年6月13日由被告趙俊智胞兄趙
    孟龍及友人王明宗曾申請特別接見1次，另其於新收入所時
    自行攜入現金19500元保管並於所內購物，尚無他人寄入現
    金或購物之紀錄，有法務部○○○○○○○○108年8月15日中所戒字
    第10808000570號函及所檢附被告趙俊智之特別接見申請紀
    錄及保管金分戶卡各1份附卷可稽（本院上訴卷第197至203
    頁），自無法為有利其之認定，亦附此敘明。
　⒏被告趙俊智之選任辯護人聲請本院傳喚上開八家視聽歌唱名
    店之負責人作證，以查明被告趙俊智是否有與各該負責人聯
    絡出租本案信用卡刷卡機之事實。本院審酌本案卷內證人梁
    秀春、張月娥、李益坤等人分別於東山稽徵所談話紀錄時、
    檢察事務官詢問時或檢察官訊問時所為上開證述，均係依渠
    等親身見聞之事實所為，自得為證據。佐以財團法人聯合信
    用卡中心104年7月22日聯卡風管字第1040000769號函檢附趙
    慶公司簽帳端末機安裝使用測試驗收單、劉明賢公司簽帳端
    末機安裝使用測試驗收單（見移送告發卷一第123至126頁反
    面）、財團法人聯合信用卡處理中心104年8月7日聯卡風管
    字第1040000870號函檢附劉明賢公司、趙慶公司特約商店信
    用卡刷卡機安裝地點照片顯示趙慶公司、劉明賢公司申請之
    信用卡刷卡機確實裝設於上開視聽歌唱名店使用，及被告林
    偉勝於檢察官偵訊及原審所為上開不利被告趙俊智之證述，
    且被告趙俊智於檢察事務官詢問時所為上開不利己之陳述，
    已足證明被告趙俊智確有接洽上開視聽歌唱名店營業人，將
    趙慶公司、劉明賢公司所申辦之信用卡刷卡機出租予上開業
    者使用。因認無傳喚調查必要，附此敘明。
二、綜上所述，被告2人所辯及被告趙俊智之辯護人所辯，核均
    係卸責之詞，要無可採。本案事證明確，被告2人上開犯行
    均堪認定，皆應依法論科。
參、論罪科刑部分：
一、行為後法律有變更者，適用行為時之法律，但行為後之法律
    有利於行為人者，適用最有利於行為人之法律，刑法第2 條
    第1 項定有明文。被告等人行為後，稅捐稽徵法第43條業於
    103年6月4日修正公布，並自103年6月6日起施行。修正前稅
    捐稽徵法第43條原規定：「教唆或幫助犯第41條或第42條之
    罪者，處3年以下有期徒刑、拘役或科新臺幣6萬元以下罰金
    。稅務人員、執行業務之律師、會計師或其他合法代理人犯
    前項之罪者，加重其刑至2分之1。稅務稽徵人員違反第33條
    規定者，除觸犯刑法者移送法辦外，處1萬元以上5萬元以下
    罰鍰。」而修正後第43條則規定：「教唆或幫助犯第41條或
    第42條之罪者，處3年以下有期徒刑、拘役或科新臺幣6萬元
    以下罰金。稅務人員、執行業務之律師、會計師或其他合法
    代理人犯前項之罪者，加重其刑至2分之1。稅務稽徵人員違
    反第33條規定者，處1萬元以上5萬元以下罰鍰。」是修正後
    之規定僅係將第3項之「除觸犯刑法者移送法辦外」予以刪
    除，與本案之論罪科刑無涉，合先敘明。
二、按商業會計法第71條第1款之填製不實會計憑證罪，犯罪主
    體必須為商業負責人、主辦及經辦會計人員或依法受託代他
    人處理會計事務之人員，自屬因身分或特定關係始能成立之
    犯罪，不具備上開身分或特定關係者，並非該罪處罰之對象
    ，必須與具有該身分或特定關係之人，共同實行、教唆或幫
    助者，始得依刑法第31條第1項規定，論以正犯或共犯。又
    商業會計法所定商業負責人之範圍，該法第4條已明定依公
    司法、商業登記法及其他法律有關之規定。101年1月4日修
    正公布、同年月6日生效施行之公司法第8條，增列第3項：
    「公開發行股票之公司之非董事，而實質上執行董事業務或
    實質控制公司之人事、財務或業務經營而實質指揮董事執行
    業務者，與本法董事同負民事、刑事及行政罰之責任。但政
    府為發展經濟、促進社會安定或其他增進公共利益等情形，
    對政府指派之董事所為之指揮，不適用之。」規定，嗣為強
    化公司治理並保障股東權益，實質董事之規定，不再限公開
    發行股票之公司始有適用，於107年8月1日修正公布、同年1
    1月1日生效施行之公司法第8條第3項，始刪除「公開發行股
    票之」之文字，而適用於包括有限公司在內之所有公司。故
    倘行為時在公司法第8條規定於107年11月1日修正生效前，
    非公開發行股票之股份有限公司及有限公司之商業負責人，
    並不包含所謂「實際負責人」在內。本件被告2人行為時均
    發生於上開公司法第8條規定修正生效前，雖被告趙俊智係
    趙慶公司、劉明賢公司之實際負責人，依上述說明，非屬商
    業負責人。又商業會計法所稱之商業會計憑證，分為原始憑
    證及記帳憑證，所謂原始憑證，係指證明事項之經過，而為
    造具記帳憑證所根據之憑證，計有外來憑證、對外憑證、內
    部憑證3類。其中記帳憑證則係指證明處理會計事項人員之
    責任而為記帳所根據之憑證而言，有收入傳票、支出傳票及
    轉帳傳票三類，此觀諸商業會計法第15條、第16條、第17條
    之規定自明。又商業會計法第71條第1款之商業負責人，以
    明知為不實之事項而填製會計憑證，原含有業務上登載不實
    之本質，與刑法第215條之從事業務之人明知為不實之事項
    而登載於業務上文書罪，皆規範處罰同一之登載不實行為，
    應屬法規競合，且前者為後者之特別規定，依特別法優於普
    通法之原則，自應優先適用商業會計法第71條第1款論處（
    最高法院91年台上字第5397號判決要旨參照）。另依一般交
    易經驗，以信用卡刷卡消費，特約商店必須製作簽帳單一式
    三聯，由刷卡人於其上簽名認證後，特約商店除將其中一聯
    交由刷卡人收執，一聯持向財團法人聯合信用卡處理中心或
    發卡銀行請款外，另一聯則由特約商店留存作為內部憑證，
    再憑以製作記帳憑證並登入帳簿，是簽帳單係足以證明會計
    事項發生之會計憑證，苟無刷卡消費之事實，卻製作此等憑
    證以為會計事項之證明，即難謂無違反商業會計法第71條第
    1款之情事（最高法院90年度台上字第820號、95年度台上字
    第7329號判決意旨參照）。再稅捐稽徵法第43條係對於逃漏
    稅捐之教唆或幫助行為特設之專條，為獨立之處罰規定，此
    所謂幫助，乃犯罪之特別構成要件，有別於刑法上之幫助犯
    ，並非逃漏稅捐者之從犯。故如二人以上者同犯該條之罪，
    應不排除共同正犯之適用。
三、本件同案被告趙宏慶、洪俊豪、劉明賢分別為趙慶公司、劉
    明賢公司之登記負責人，均屬商業會計法第4條所稱之商業
    負責人，被告趙俊智、林偉勝與其等明知如附表二、三所示
    簽帳消費之刷卡明細並非趙慶公司及劉明賢公司之實際對外
    銷貨交易，竟基於犯意聯絡，將趙慶公司、劉明賢公司所申
    辦如附表一所示之刷卡機提供「十八度名店」、「甜蜜蜜視
    聽歌唱名店」、「龍亨視聽歌唱有限公司」、「海幻夜視聽
    歌唱有限公司」、「海中天視聽歌唱名店」、「風尚視聽歌
    唱名店」、「金蘋果視聽歌唱名店」、「金歡喜視聽歌唱名
    店」及「豪藝視聽歌唱有限公司」等商家使用，而填製內容
    不實之簽帳單作為其會計憑證，據以向銀行請領款項，並以
    上開不實之會計憑證作為趙慶公司及劉明賢公司之銷項憑證
    向稅捐機關申報，以此方式幫助上開營業人逃漏稅捐。被告
    趙俊智、林偉勝就上開犯行，其雖非趙慶公司及劉明賢公司
    之商業負責人、主辦、經辦會計人員或依法受託代他人處理
    會計事務之人員，然其等與同案被告趙宏慶、洪俊豪、劉明
    賢等人就上開犯行共同實施犯罪，係無身分之人而與有該身
    分之人共同實施犯罪，雖無特定身分關係，依刑法第31條第
    1項，仍以正犯論。是被告趙俊智、林偉勝上開所為，均係
    犯商業會計法第71條第1款之填製不實會計憑證罪及稅捐稽
    徵法第43條第1項幫助他人逃漏稅捐罪（起訴書雖認被告林
    偉勝係趙慶公司、劉明賢公司之經辦會計等語，然所稱主辦
    及經辦會計人員，係指負責主辦或經辦商業會計法第2條第2
    項所稱商業會計事務之處理，即係從事會計事項之辨認、衡
    量、記載、分類、彙總，及據以編製財務報表而言，被告林
    偉勝否認其為會計，辯稱其不會報帳等語〈見原審卷第OO頁〉
    ，本案雖可認定被告林偉勝與被告趙俊智一同與同案被告洪
    俊豪、劉明賢辦理公司登記及開戶事宜，並依照被告趙俊智
    之指示，提領趙慶公司及劉明賢公司帳戶之款項，及前往十
    八度名店等其他營業人處所收取刷卡單及約定之費用，然尚
    無證據可資證明被告林偉勝為趙慶公司或劉明賢公司之經辦
    會計，故此部分事實應予更正）。被告趙俊智及林偉勝與趙
    宏慶、洪俊豪、劉明賢間就上開犯行，具有犯意聯絡與行為
    分擔，應論以共同正犯，且衡酌被告趙俊智、林偉勝與均參
    與同案被告趙宏慶、洪俊豪、劉明賢辦理公司登記及開戶事
    宜，被告趙俊智於本案居於主導地位，被告林偉勝負責提領
    趙慶公司及劉明賢公司帳戶之款項，及前往十八度名店等其
    他營業人處所收取刷卡單及約定之費用等情，其等涉入違法
    情節非輕，自不宜依刑法第31條第1項但書之規定減輕其刑
    。
四、商業會計法第71條第1 款之不實填製會計憑證罪及稅捐稽徵
    法第43條第1 項之幫助納稅義務人以不正當方法逃漏稅捐罪
    ，自其犯罪構成要件觀察，尚無從認定立法者本即預定該犯
    罪之本質，必有數個同種類行為而反覆實行之犯罪，且在刑
    法修正實施前，實務亦似無此見解，故前開二罪均難認係集
    合犯（最高法院99年度臺上字第7817號判決意旨參照）。又
    營業稅之申報，依加值型及非加值型營業稅法第35條第1 項
    明定，營業人除同法另有規定外，不論有無銷售額，應以每
    兩月為1 期，於次期開始15日內，向主管稽徵機關申報。而
    每年申報時間，依加值型及非加值型營業稅法施行細則第38
    條之1 第1 項規定，應分別於每年1 月、3 月、5 月、7 月
    、9 月、11月之15日前向主管稽徵機關申報上期之銷售額、
    應納或溢付營業稅額。是每期營業稅申報，於各期申報完畢
    即已結束，以「一期」作為認定逃漏營業稅次數之計算，區
    別不難，獨立性亦強，於經驗、論理上，似難以認定逃漏營
    業稅，可以符合接續犯之行為概念（最高法院101年度臺上
    字第4362號判決可參）。準此，被告趙俊智、林偉勝就「趙
    慶公司」於如附表二所示各期內，被告趙俊智、林偉勝就「
    劉明賢公司」於如附表三所示各期內，多次將取得不實之簽
    帳單作為銷項憑證，再持以向稅捐稽徵機關申報而行使，與
    各期申報營業稅中開具不實簽帳單之登載不實會計憑證而幫
    助他人逃漏稅捐之行為，皆應以每一期營業稅繳納（即每2
    個月）期間所為作為認定幫助逃漏營業稅及填製不實會計憑
    證之罪數（被告趙俊智、林偉勝均為14罪）。被告趙俊智之
    辯護人為其辯稱：上開各罪屬於集合犯之實質上一罪云云，
    自不可採。被告趙俊智及林偉勝等人上開各期內之數次舉動
    ，均為實現填製不實會計憑證之單一目的所為，宜認定為接
    續犯之單一法律行為，均論以一罪。再被告2人所犯上開2罪
    ，有局部行為重疊，均應以想像競合犯之例，從一較重之商
    業負責人明知為不實事項而填製會計憑證罪論處。
五、復按刑法第59條規定犯罪之情狀可憫恕者，得酌量減輕其刑
    ，其所謂「犯罪之情狀」，與同法第57條規定科刑時應審酌
    之一切情狀，並非有截然不同之領域，於裁判上酌減其刑時
    ，應就犯罪一切情狀（包括第57條所列舉之10款事項），予
    以全盤考量，審酌其犯罪有無可憫恕之事由（即有無特殊之
    原因與環境，在客觀上足以引起一般同情，以及宣告法定低
    度刑，是否猶嫌過重等等），以為判斷。至於犯罪之動機、
    犯罪之手段、犯罪後坦承犯罪、態度良好，或係無不良素行
    、經濟困難等情狀，僅可為法定刑內從輕科刑之標準，不得
    據為酌量減輕之理由，最高法院45年台上字第1165號判例可
    資參照。經查，被告趙俊智於本案居於主導地位，出資雇用
    人頭當趙慶公司、劉明賢公司登記名義人，再以該二公司申
    辦信用卡刷卡機，提供與上開視聽歌唱業者使用，並雇用被
    告林偉勝提領趙慶公司及劉明賢公司帳戶之款項，及前往十
    八度名店等其他營業人處所收取刷卡單及約定之費用，以此
    方式填製不實會計憑證、幫助上開營業人逃漏稅捐，嚴重影
    響社會經濟秩序，造成國庫重大損失，實值非難。依其犯罪
    情狀，難認在客觀上有引起一般同情，堪可憫恕之情形，衡
    諸商業會計法第71條第1款之法定刑為五年以下有期徒刑、
    拘役或科或併科新臺幣60萬元，縱科以最低度法定刑，亦無
    情輕法重情形，是被告趙俊智無依刑法第59條規定
　　酌減其刑之餘地。被告趙俊智之辯護人為其辯稱被告趙俊智
    部分應依刑法第59條規定酌減其刑云云，並無可採。
肆、原審認被告2人均罪證明確，分別予以論罪科刑，固非無見
    。惟原審未察，誤認被告趙俊智係屬商業會計法第4條所稱
    之商業負責人，不無違誤。被告趙俊智上訴否認犯罪或謂即
    使有罪，其犯行應依集合犯論罪，並適用刑法第59條規定酌
    減其刑，原審量刑過重云云；被告林偉勝上訴以其僅是幫趙
    俊智做事云云，否認犯罪，雖均無理由，惟原判決既有上開
    違誤，應由本院將原判決關於被告2人之部分撤銷改判。爰
    審酌被告趙俊智前於94年間，亦曾邀約他人擔任公司登記負
    責人，再以不詳方式取得其他營業人開立不實之發票，及虛
    開不實之發票等方式，製作不實會計憑證，幫助他人逃漏營
    業稅等情，而違反商業會計法及稅捐稽徵法，經原審法院判
    處應執行有期徒刑4月，緩刑2年在案（見臺灣高等法院被告
    前案紀錄表），竟仍不知悔改，再犯本案，與被告林偉勝貪
    圖不法利益，邀同案被告洪俊豪、劉明賢、趙宏慶擔任公司
    人頭負責人，共同以出租公司所申辦之刷卡機，利用該刷卡
    機填載消費者在趙慶公司或劉明賢公司消費之不實事項於簽
    帳單之方式，取得其他營業人之消費簽帳單，作為趙慶公司
    及劉明賢公司之會計憑證，嚴重損害政府管理稅捐之公平性
    及正確性，且被告2人犯罪後除偶有坦承犯行，惟仍有部分
    與事實不符之辯解外，偵、審中大致藉詞委責，非真誠悔悟
    ，而被告趙俊智係僱用被告林偉勝及其餘同案被告之人，其
    就本案犯行居於主謀之地位，犯罪情節最重；被告林偉勝受
    僱於被告趙俊智，依被告趙俊智指示，給付報酬予同案被告
    洪俊豪、劉明賢，並收取營業店家之刷卡單、費用，犯罪情
    節次之，並考量被告2人之智識程度、生活經濟狀況及各次
    之犯罪所得金額等一切情狀，分別量處如主文第二、三所示
    之刑，暨定其應執行之刑。
伍、沒收之說明：
  ㈠被告2 人行為後，刑法第2 條第2 項之規定，業於104 年12
    月30日修正為「沒收、非拘束人身自由之保安處分適用裁判
    時之法律」，並自105 年7 月1 日施行。而刑法第38條以下
    關於沒收之規定，亦已於104 年12月30日修正，自105 年7 
    月1 日起施行。是以本案有關沒收部分之諭知，即應適用裁
    判時即105 年7 月1 日施行之相關規定論處，合先敘明。又
    犯罪所得，屬於犯罪行為人者，沒收之。但有特別規定者，
    依其規定；前二項之沒收，於全部或一部不能沒收或不宜執
    行沒收時，追徵其價額；犯罪所得已實際合法發還被害人者
    ，不予宣告沒收或追徵，刑法第38條之1 第1 項、第3 項定
    有明文。又共同正犯之犯罪所得，沒收或追徵，應就各人所
    分得之數額分別為之（最高法院104 年第13次刑事庭會議決
    議意旨同此）。所謂各人「所分得」，係指各人「對犯罪所
    得有事實上之處分權限」，法院應視具體個案之實際情形而
    為認定：倘若共同正犯各成員內部間，對於不法利得分配明
    確時，固應依各人實際分配所得沒收；然若共同正犯成員對
    不法所得並無處分權限，其他成員亦無事實上之共同處分權
    限者，自不予諭知沒收（最高法院104 年度台上字第3937號
    判決意旨參照）。
  ㈡被告2人之犯罪所得，分別說明如下：
  ⒈同案被告洪俊豪於原審審理時雖陳稱：我有向阿智、阿忠拿
    了2 次1 萬元，可是已經還給他們了等語（見原審卷第196 
    頁），然此與被告趙俊智於原審審理時陳稱：洪俊豪沒有還
    錢等語，及被告林偉勝於原審審理時陳稱：洪俊豪有沒有還
    錢，我沒有印象等語不一致（見原審卷第198 頁反面、第20
    3 頁），且同案被告洪俊豪於偵查中自始未提及其曾經還錢
    之事，衡以同案被告洪俊豪與被告趙俊智並非至親或熟識之
    人，其豈有再將所得返還，在毫無任何利益之情況下，擔任
    趙慶公司負責人之理？是同案被告洪俊豪辯稱其有返還云云
    ，應非可信。然同案被告洪俊豪陳稱僅取得2 萬元，被告林
    偉勝於原審審理時亦證稱：有每個月給洪俊豪1 萬元，拿了
    幾次忘記了等語（見原審卷第202 頁反面），是僅能依有疑
    唯利被告之原則，認定同案被告洪俊豪僅實際取得2 萬元之
    報酬（未扣案），且同案被告洪俊豪所取得2 次各1 萬元之
    報酬，認定為其最初2 個月擔任趙慶公司負責人之報酬（即
    100 年10月及100 年11月），應為合理。另同案被告劉明賢
    於原審審理時陳稱：我總共拿了12個月，每個月1 萬元等語
    （見原審卷第199 頁），被告林偉勝於原審審理時亦證稱：
    每個月有付給劉明賢1萬元等語（見原審卷第202 頁反面）
    ，然同案被告劉明賢之犯罪共為7 次，業經判決確定在案，
    故依有疑唯利被告之原則，應認定同案被告劉明賢僅實際取
    得12萬元之報酬，且同案被告劉明賢所取得12萬元之報酬，
    應認為其最初12個月擔任劉明賢公司負責人之報酬（即自10
    1 年1 月起迄101 年12月止），應為合理，合先敘明。
　⒉被告趙俊智部分：被告趙俊智或被告林偉勝向上開十八度名
    店等其他營業人收取之費用為刷卡金額之3 ％，且同案被告
    洪俊豪、劉明賢及被告林偉勝每月可獲得之報酬分別為1 萬
    元、1 萬元、2 萬元，均如前述，故可認定被告趙俊智本案
    之犯罪所得，為如附表二、三所示各期刷卡金額之3 ％，再
    扣除其於各次犯罪期間分予同案被告洪俊豪、劉明賢及被告
    林偉勝之報酬（計算式詳如附表四所示）。是應就被告趙俊
    智此部分犯罪所得（均未扣案），於其所犯附表四編號1 至
    14犯行項下諭知沒收，於全部或一部不能沒收或不宜執行沒
    收時，追徵其價額。
  ⒊被告林偉勝部分：被告林偉勝於原審審理時陳稱：我固定是1
     個月2 萬元的薪水，我幫被告趙俊智做事的時間是2年等語
    （見原審卷第205 頁反面-206頁），然本院認定被告林偉勝
    之犯罪共為14次，故依有疑唯利被告之原則，認定被告林偉
    勝僅實際取得合計56萬元之報酬（計算式：14X2X2 =56，均
    未扣案），故應就被告林偉勝此部分犯罪所得，於其所犯附
    表五編號1 至14犯行項下諭知沒收，於全部或一部不能沒收
    或不宜執行沒收時，追徵其價額。
據上論斷，應依刑事訴訟法第369條第1項前段、第364條、第299
條第1項前段，商業會計法第71條第1款，稅捐稽徵法第43條第1
項、刑法第2條第2項、第11條前段、第28條、第55條、第51條第
5款、第38條之1第1項、第3項、第40條之2第1項，判決如主文。
本案經檢察官何采蓉提起公訴，檢察官陳惠珠到庭執行職務。
中　　華　　民　　國　　110 　年　　8 　　月　　18　　日
            刑事第五庭    審判長法　官  鄭  永  玉
　　　　　　　　　　　　        法　官  卓  進  仕
　　　　　　　　　　　　　      法　官  許  文  碩  
以上正本證明與原本無異。
如不服本判決應於收受送達後20日內向本院提出上訴書狀，其未
敘述上訴理由者，並得於提起上訴後20日內向本院補提理由書（
均須按他造當事人之人數附繕本）「切勿逕送上級法院」。

                                書記官  林  育  萱
　　　　　　　　　　　　　　　　
中　　華　　民　　國　　110 　年　　8 　　月　　18　　日
附錄論罪科刑法條：
商業會計法第71條
商業負責人、主辦及經辦會計人員或依法受託代他人處理會計事
務之人員有下列情事之一者，處 5 年以下有期徒刑、拘役或科
或併科新臺幣 60 萬元以下罰金：
一、以明知為不實之事項，而填製會計憑證或記入帳冊。
二、故意使應保存之會計憑證、會計帳簿報表滅失毀損。
三、偽造或變造會計憑證、會計帳簿報表內容或毀損其頁數。
四、故意遺漏會計事項不為記錄，致使財務報表發生不實之結果
    。
五、其他利用不正當方法，致使會計事項或財務報表發生不實之
    結果。
稅捐稽徵法第43條
（教唆或幫助逃漏稅捐之處罰）
教唆或幫助犯第 41 條或第 42 條之罪者，處 3 年以下有期徒
刑、拘役或科新臺幣 6 萬元以下罰金。
稅務人員、執行業務之律師、會計師或其他合法代理人犯前項之
罪者，加重其刑至二分之一。
稅務稽徵人員違反第 33 條規定者，處 1 萬元以上 5 萬元以下
罰鍰。
附表一
公司 特約店代號 端末機代號 趙慶公司 0000000000 00000000  0000000000 00000000、00000000、00000000、00000000、00000000、00000000、00000000、00000000 劉明賢公司 0000000000 00000000、00000000、00000000、00000000、00000000、00000000、00000000、00000000、00000000、00000000 

附表二  趙慶公司刷卡明細
年期別 IDN/BAN 特約商代號 收單機構代號 收單機構名稱 一月金額 二月金額 三月金額 四月金額 五月金額 六月金額 七月金額 八月金額 九月金額 十月金額 十一月金額 十二月金額 金額合計 100 00000000 0000000000 956 聯合信用卡處理中心 0 5400 0 28800 0 34900 0 0 0 54600 0 0 123700 100 00000000 0000000000 956 聯合信用卡處理中心 0000000 0000000 0000000 0000000 0000000 0000000 0000000 0000000 0000000 0000000 0000000 0000000 00000000 100 00000000 0000000000 956 聯合信用卡處理中心 0 0 0 698095 0000000 0000000 859510 901730 811905 703055 678745 574245 0000000 100 00000000 0000000000 956 聯合信用卡處理中心 0 0 0 0 0 0 0 0 0 6825 0 0 6825 合計     0000000 0000000 0000000 0000000 0000000 0000000 0000000 0000000 0000000 0000000 0000000 0000000 00000000     每期刷卡金額 0000000  0000000  0000000  0000000  0000000  0000000  00000000     每期刷卡筆數 317  697  873  822  744  780  4233 年期別 IDN/BAN 特約商代號 收單機構代號 收單機構名稱 一月金額 二月金額 三月金額 四月金額 五月金額 六月金額 七月金額 八月金額 九月金額 十月金額 十一月金額 十二月金額 金額合計 101 00000000 0000000000 956 聯合信用卡處理中心 0000000 0000000 0 0 0 0 0 0 0 0 0 0 0000000 101 00000000 0000000000 956 聯合信用卡處理中心 640915 195445 0 0 0 0 0 0 0 0 0 0 836360 合計     0000000 0000000 0 0 0 0 0 0 0 0 0 0 0000000     每期刷卡金額 0000000            0000000     每期刷卡筆數 485  0  0  0  0  0  485 合計筆數  4718  合計金額 00000000             

附表三  劉明賢公司刷卡明細
                十二月金額 金額合計 101 00000000 0000000000 956 聯合信用卡處理中心 0 0000000 0000000 0000000 0000000 0000000 0000000 0000000 0000000 0000000 0000000 0000000 00000000 101 00000000 0000000000 956 聯合信用卡處理中心 0 0 0 91000 0 38800 0 27100 0 46253 0 51040 254193 合計     0 0000000 0000000 0000000 0000000 0000000 0000000 0000000 0000000 0000000 0000000 0000000 00000000     每期刷卡金額 0000000  0000000  0000000  0000000  0000000  0000000  00000000     每期刷卡筆數 195  910  810  783  799  814  4311 年期別 IDN/BAN 特約商代號 收單機構代號 收單機構名稱 一月金額 二月金額 三月金額 四月金額 五月金額 六月金額 七月金額 八月金額 九月金額 十月金額 十一月金額 十二月金額 金額合計 102 00000000 0000000000 956 聯合信用卡處理中心 0000000 0 0 0 0 0 0 0 0 0 0 0 0000000 合計    每期刷卡金額 0000000  0 0 0 0 0 0 0 0 0 0 0000000     每期刷卡筆數 111  0  0  0  0  0  111 合計筆數  4422  合計金額 00000000             
附表四
編號 填製不實會計憑證及幫助他人逃漏營業稅之期間 犯罪所得（新臺幣） 宣告刑及沒收 1 100 年1 、2 月（趙慶公司部分） 6 萬2,672元（計算式：〈342 萬24 02 元X0.03 〉－4萬元〈被告林偉勝之報酬〉＝6 萬2,672 ，小數點以下四捨五入） 趙俊智共同犯商業會計法第七十一條第一款之填製不實罪，處有期徒刑拾月。未扣案之犯罪所得新臺幣陸萬貳仟陸佰柒拾貳元沒收，於全部或一部不能沒收或不宜執行沒收時，追徵其價額。 2 100 年3 、4 月（趙慶公司部分） 16萬9,323元（計算式：〈697 萬7,444 元X0.03 〉－4萬元〈被告林偉勝之報酬〉＝16萬9,323 ，小數點以下四捨五入） 趙俊智共同犯商業會計法第七十一條第一款之填製不實罪，處有期徒刑壹年。未扣案之犯罪所得新臺幣壹拾陸萬玖仟參佰貳拾參元沒收，於全部或一部不能沒收或不宜執行沒收時，追徵其價額。 3 100 年5 、6 月（趙慶公司部分） 21萬7,844元（計算式：〈859 萬4, 790元X0.03 〉－4萬元〈被告林偉勝之報酬〉＝21萬7,844 ，小數點以下四捨五入） 趙俊智共同犯商業會計法第七十一條第一款之填製不實罪，處有期徒刑壹年壹月。未扣案之犯罪所得新臺幣貳拾壹萬柒仟捌佰肆拾肆元沒收，於全部或一部不能沒收或不宜執行沒收時，追徵其價額。 4 100 年7 、8 月（趙慶公司部分） 21萬4,384元（計算式：〈847 萬9,470 元X0.03〉－4萬元〈被告林偉勝之報酬〉＝21萬4,384 ，小數點以下四捨五入） 趙俊智共同犯商業會計法第七十一條第一款之填製不實罪，處有期徒刑壹年壹月。未扣案之犯罪所得新臺幣貳拾壹萬肆仟參佰捌拾肆元沒收，於全部或一部不能沒收或不宜執行沒收時，追徵其價額。 5 100 年9 、10月（趙慶公司部分） 19萬2,851元（計算式：〈809 萬5,035 元X0.03 〉－1萬元〈被告洪俊豪之報酬〉－4 萬元〈被告林偉勝之報酬〉＝19萬2,851 ，小數點以下四捨五入） 趙俊智共同犯商業會計法第七十一條第一款之填製不實罪，處有期徒刑壹年。未扣案之犯罪所得新臺幣壹拾玖萬貳仟捌佰伍拾壹元沒收，於全部或一部不能沒收或不宜執行沒收時，追徵其價額。 6 100 年11、12月（趙慶公司部分） 18萬9,406元（計算式：〈798 萬0,215 元X0.03 〉－1萬元〈被告洪俊豪之報酬〉－4 萬元〈被告林偉勝之報酬〉＝18萬9,406 ，小數點以下四捨五入） 趙俊智共同犯商業會計法第七十一條第一款之填製不實罪，處有期徒刑壹年。未扣案之犯罪所得新臺幣壹拾捌萬玖仟肆佰零陸元沒收，於全部或一部不能沒收或不宜執行沒收時，追徵其價額。 7 101 年1 、2 月（趙慶公司部分） 11 萬7,190元（計算式：〈523 萬9,676X0.03 〉－4 萬元〈被告林偉勝之報酬〉＝11萬7,190 ，小數點以下四捨五入） 趙俊智共同犯商業會計法第七十一條第一款之填製不實罪，處有期徒刑拾壹月。未扣案之犯罪所得新臺幣壹拾壹萬柒仟壹佰玖拾元沒收，於全部或一部不能沒收或不宜執行沒收時，追徵其價額。 8 101 年1 、2 月（劉明賢公司部分） 無（扣除此期分配予被告劉明賢之報酬2 萬元及被告林偉勝之報酬4 萬元後，並無剩餘） 趙俊智共同犯商業會計法第七十一條第一款之填製不實罪，處有期徒刑玖月。 9 101 年3 、4 月（劉明賢公司部分） 22萬0,785元（計算式：〈935 萬9,485X0.03 〉－2 萬〈被告劉明賢之報酬〉－4 萬元〈被告林偉勝之報酬〉＝22萬0,785，小數點以下四捨五入） 趙俊智共同犯商業會計法第七十一條第一款之填製不實罪，處有期徒刑壹年壹月。未扣案之犯罪所得新臺幣貳拾貳萬零柒佰捌拾伍元沒收，於全部或一部不能沒收或不宜執行沒收時，追徵其價額。 10 101 年5 、6 月（劉明賢公司部分） 21萬2,181元（計算式：〈907 萬2,693X0.03 〉－2萬元〈被告劉明賢之報酬〉－4 萬元〈被告林偉勝之報酬〉＝21萬2,181 ，小數點以下四捨五入） 趙俊智共同犯商業會計法第七十一條第一款之填製不實罪，處有期徒刑壹年壹月。未扣案之犯罪所得新臺幣貳拾壹萬貳仟壹佰捌拾壹元沒收，於全部或一部不能沒收或不宜執行沒收時，追徵其價額。 11 101 年7 、8 月（劉明賢公司部分） 20 萬6,371元（計算式：〈887 萬9,035X0.03〉－2 萬元〈被告劉明賢之報酬〉－4 萬元〈被告林偉勝之報酬〉＝20萬6,371，小數點以下四捨五入） 趙俊智共同犯商業會計法第七十一條第一款之填製不實罪，處有期徒刑壹年壹月。未扣案之犯罪所得新臺幣貳拾萬陸仟參佰柒拾壹元沒收，於全部或一部不能沒收或不宜執行沒收時，追徵其價額。 12 101 年9 、10月（劉明賢公司部分） 22萬4,018元（計算式：〈946 萬7,274X0.03〉－2 萬元〈被告劉明賢之報酬〉－4 萬元〈被告林偉勝之報酬〉＝22萬4,018，小數點以下四捨五入） 趙俊智共同犯商業會計法第七十一條第一款之填製不實罪，處有期徒刑壹年壹月。未扣案之犯罪所得新臺幣貳拾貳萬肆仟零壹拾捌元沒收，於全部或一部不能沒收或不宜執行沒收時，追徵其價額。 13 101 年11、12月（劉明賢公司部分） 22萬3,843元（計算式：〈946 萬1,439X0.03〉－2 萬元〈被告劉明賢之報酬〉－4 萬元〈被告林偉勝之報酬〉＝22萬3,843，小數點以下四捨五入） 趙俊智共同犯商業會計法第七十一條第一款之填製不實罪，處有期徒刑壹年壹月。未扣案之犯罪所得新臺幣貳拾貳萬參仟捌佰肆拾參元沒收，於全部或一部不能沒收或不宜執行沒收時，追徵其價額。 14 102 年1 、2 月（劉明賢公司部分） 980 元（計算式：〈136 萬6,014X0.03〉－4 萬元〈被告林偉勝之報酬〉＝980 元，小數點以下四捨五入） 趙俊智共同犯商業會計法第七十一條第一款之填製不實罪，處有期徒刑玖月。未扣案之犯罪所得新臺幣玖佰捌拾元沒收，於全部或一部不能沒收或不宜執行沒收時，追徵其價額。 

附表五
編號 填製不實會計憑證及幫助他人逃漏營業稅之期間 犯罪所得（新臺幣） 宣告刑及沒收 1 100 年1 、2 月（趙慶公司部分） 4 萬元（計算式：2 萬元X2） 林偉勝共同犯商業會計法第七十一條第一款之填製不實罪，處有期徒刑捌月。未扣案之犯罪所得新臺幣肆萬元沒收，於全部或一部不能沒收或不宜執行沒收時，追徵其價額。 2 100 年3 、4 月（趙慶公司部分） 4 萬元（計算式：2 萬元X2） 林偉勝共同犯商業會計法第七十一條第一款之填製不實罪，處有期徒刑捌月。未扣案之犯罪所得新臺幣肆萬元沒收，於全部或一部不能沒收或不宜執行沒收時，追徵其價額。 3 100 年5 、6 月（趙慶公司部分） 4 萬元（計算式：2 萬元X2） 林偉勝共同犯商業會計法第七十一條第一款之填製不實罪，處有期徒刑捌月。未扣案之犯罪所得新臺幣肆萬元沒收，於全部或一部不能沒收或不宜執行沒收時，追徵其價額。 4 100 年7 、8 月（趙慶公司部分） 4 萬元（計算式：2 萬元X2） 林偉勝共同犯商業會計法第七十一條第一款之填製不實罪，處有期徒刑捌月。未扣案之犯罪所得新臺幣肆萬元沒收，於全部或一部不能沒收或不宜執行沒收時，追徵其價額。 5 100 年9 、10月（趙慶公司部分） 4 萬元（計算式：2 萬元X2） 林偉勝共同犯商業會計法第七十一條第一款之填製不實罪，處有期徒刑捌月。未扣案之犯罪所得新臺幣肆萬元沒收，於全部或一部不能沒收或不宜執行沒收時，追徵其價額。 6 100 年11、12月（趙慶公司部分） 4 萬元（計算式：2 萬元X2） 林偉勝共同犯商業會計法第七十一條第一款之填製不實罪，處有期徒刑捌月。未扣案之犯罪所得新臺幣肆萬元沒收，於全部或一部不能沒收或不宜執行沒收時，追徵其價額。 7 101 年1 、2 月（趙慶公司部分） 4 萬元（計算式：2 萬元X2） 林偉勝共同犯商業會計法第七十一條第一款之填製不實罪，處有期徒刑捌月。未扣案之犯罪所得新臺幣肆萬元沒收，於全部或一部不能沒收或不宜執行沒收時，追徵其價額。 8 101 年1 、2 月（劉明賢公司部分） 4 萬元（計算式：2 萬元X2） 林偉勝共同犯商業會計法第七十一條第一款之填製不實罪，處有期徒刑捌月。未扣案之犯罪所得新臺幣肆萬元沒收，於全部或一部不能沒收或不宜執行沒收時，追徵其價額。 9 101 年3 、4 月（劉明賢公司部分） 4 萬元（計算式：2 萬元X2） 林偉勝共同犯商業會計法第七十一條第一款之填製不實罪，處有期徒刑捌月。未扣案之犯罪所得新臺幣肆萬元沒收，於全部或一部不能沒收或不宜執行沒收時，追徵其價額。 10 101 年5 、6 月（劉明賢公司部分） 4 萬元（計算式：2 萬元X2） 林偉勝共同犯商業會計法第七十一條第一款之填製不實罪，處有期徒刑捌月。未扣案之犯罪所得新臺幣肆萬元沒收，於全部或一部不能沒收或不宜執行沒收時，追徵其價額。 11 101 年7 、8 月（劉明賢公司部分） 4 萬元（計算式：2 萬元X2） 林偉勝共同犯商業會計法第七十一條第一款之填製不實罪，處有期徒刑捌月。未扣案之犯罪所得新臺幣肆萬元沒收，於全部或一部不能沒收或不宜執行沒收時，追徵其價額。 12 101 年9 、10月（劉明賢公司部分） 4 萬元（計算式：2 萬元X2） 林偉勝共同犯商業會計法第七十一條第一款之填製不實罪，處有期徒刑捌月。未扣案之犯罪所得新臺幣肆萬元沒收，於全部或一部不能沒收或不宜執行沒收時，追徵其價額。 13 101 年11、12月（劉明賢公司部分） 4 萬元（計算式：2 萬元X2） 林偉勝共同犯商業會計法第七十一條第一款之填製不實罪，處有期徒刑捌月。未扣案之犯罪所得新臺幣肆萬元沒收，於全部或一部不能沒收或不宜執行沒收時，追徵其價額。 14 102 年1 、2 月（劉明賢公司部分） 4 萬元（計算式：2 萬元X2） 林偉勝共同犯商業會計法第七十一條第一款之填製不實罪，處有期徒刑捌月。未扣案之犯罪所得新臺幣肆萬元沒收，於全部或一部不能沒收或不宜執行沒收時，追徵其價額。